臺灣雲林地方法院民事裁定           100年度消債更字第22號
聲請人  即
債  務  人  蔡惠珍
上列聲請人聲請消費者債務清理事件，本院裁定如下：
    主  文
聲請人應於本裁定送達後十日內，補提如附表所示之相關資料證
明到院，並繳納聲請費新臺幣1,000元到院。
    理  由
一、按聲請更生或清算不合程式或不備其他要件者，法院應以裁
    定駁回之，但其情形可以補正者，法院應定期間先命補正，
    消費者債務清理條例第8條定有明文。
二、查本件聲請人具狀聲請更生，漏未提出如附表所示之相關資
    料到院，爰定期命補正，如逾期未補正，則駁回其聲請。
中    華    民    國   100    年    10    月    5     日
              民事第二庭    法      官  蔡惠琪
上為正本係照原本作成
本件不得抗告
中    華    民    國   100    年    10    月    5     日
                            書  記  官  李松坤
附表：
(一)詳細說明聲請人負擔之債務各係於何時成立？及各債務發生之
  原因、用途（勿以籠統字樣回覆之）？有何支出之必要？另該
  花費是否殘留可變價之標的？並提出相關證明。
(二)請列表說明聲請人「個人」目前每月必要支出之費用（含扶養
  費）？並提出相關支出單據（如：交通費、電話費、勞健保費
  、水電費、瓦斯費、教育費）。
(三)陳明聲請人與配偶就子女扶養費之分擔方式？每月所需扶養費
  ？並提出相關支出單據（如：學費繳費證明）。
(四)提出坐落於雲林縣麥寮鄉瓦村瓦159 號建物坐落土地之土
  地謄本及建物謄本正本；如為承租者，應並提出房屋租賃契約
  影本、每月實際支出房租2,000 元之證明（如房租匯款轉帳記
  錄、房東房租簽收紀錄）。
(五)陳明從事營業昇帆工程有限公司之情形？營業起迄期間？每月
  平均營業額？並提出營業額所得申報資料。又目前是否結束營
  業？如已結束營業，生財器具如何處置，如變賣得款多少？所
  得款項如何處理？並提出相關證明文件。
(六)請列表說明聲請前兩年內「實際」收入（如：薪資、佣金、獎
  金、政府補助金…等）之數額、原因及種類，並提出相關證明
  。
(七)聲請人全戶有無領取任何補助金（如：中低收入戶補助、教育
  補助）或其他社會福利補助？期間、數額？並提出相關證明。
(八)提出由雇主所出具之在職證明（應註明到職日）及聲請人之所
  有交通工具行照影本，並說明是否有其他兼職收入？如有，應
  並提出相關薪資收入證明。
(九)陳明聲請人於95年依「中華民國銀行公會會員辦理消費金融案
  件無擔保債務協商機制」協商成立後，迄聲請更生之日止，依
  協商之約定，已按各期清償之金額，另應表明自何時起未清償
  （毀諾）？又毀諾後，聲請人曾向最大債權金融機構台新銀行
  申請「個別協商一致性方案」，請列表說明就各債權人之繳款
  情形？現存實際債權？目前是否償還中？或已清償完畢，並提
  出相關證明。
(十)據聲請人提出之「聲請人債權人清冊」所載，借貸「勞工紓困
  貸款10萬元」。請提出債權人姓名（名稱）？是否有擔保或優
  先權？並提出借貸證明以及完整之「聲請人債權人清冊」暨依
  債權人數之繕本。
(十一)聲請人是否有對他人之債權存在？如有，請詳細列明全部債務
  人名稱、地址及其明確債務金額，並提出「聲請人之債務人清
  冊」及相關借貸證明。
(十二)請列表說明以聲請人蔡惠珍、配偶林志憲及受扶養人林哲均、
  林佳蓉、林佳璇、林品全為要保人、被保險人之所有保險單及
  現在之保單價值準備金，其名稱、種類？每期（月或年）繳納
  保險費金額？並提出相關資料。
(十三)提出受扶養人林哲均、林佳蓉、林佳璇、林品全之98及99年度
  綜合所得稅各類所得資料清單、最新申請之財產歸屬資料清單
  。
(十四)聲請前2年（即至100年9月26日止）財產變動狀況（含有償、
  無償行為所生之變動，如所變動者係不動產所有權，並應詳為
  表明不動產之地號、建號），如係因償債而變動者，並提出負
  債證明文件。
(十五)聲請人、配偶、子女於各金融機構之全部存摺（含證券存摺）
  完整影本（須附完整清晰內頁資料並補登存摺自98年1月1日起
  至本裁定送達日之後之交易明細；如無法補登，仍應提供帳戶
  及帳號）。
(十六)配偶林志憲目前之收入來源？每月薪資？並提出其勞工保險被
  保險人投保資料表、98及99年度綜合所得稅各類所得資料清單
  、最新申請之財產歸屬資料清單。
(十七)提出聲請人之更生償還計畫草案。
(十八)聲請人、配偶、子女名下全部股票之明細。
(十九)最近五年內從事國內外股票、期貨、基金或其他金融商品之投
  資交易明細及證明文件。
■註：依消費者債務清理條例第61條、第65條之規定：若債務人
  提出之更生方案未經債權人會議同意可決、亦未經法院裁定認
  可者，應開始「清算程序」。屆時債務人所有之全部財產均將
  「拍賣變價」分配予債權人；且法院得依利害關係人之聲請或
  依職權限制債務人之生活；債務人公私法上之資格或權利將受
  限，不得從事擔任某些職務或某些特定業務之從業人員、不得
  經營某些特定營業或為某些特定交易行為、或會喪失某些特定
  資格；而若查明債務人有消費者債務清理條例第133 條、第
  134 條各款所規定之情事（例如經查明債務人有因浪費、賭博
  或其他投機行為，致財產顯然減少、負擔過重債務；或普通債
  權人之分配額低於債務人聲請前二年可處分所得扣除自己及依
  法應受其扶養者所必要生活費用之數額），本院將為「不免責
  」之裁定。
      ★註：關於更生方案之「認可」，本院必實際依聲請人之
        收入、資產狀況詳細評估，非依債權總額打折認定。
      ★故請台端考慮是否願重新與銀行協商成立一致性之清償
        方案？是否續行本件更生程序？並慎提更生方案。